臺灣高等法院刑事裁定
110年度抗字第1489號
抗  告  人  李育修




上列抗告人即受刑人因聲請定其應執行刑案件，不服臺灣新北地
方法院中華民國110年8月20日裁定（110年度聲字第2576號），
提起抗告，本院裁定如下：
    主  文
抗告駁回。
    理  由
一、原裁定略以：抗告人即受刑人李育修（下稱抗告人）因犯詐
    欺等案件，經本院、臺灣桃園地方法院、臺灣臺中地方法院
    、臺灣新竹地方法院及臺灣新北地方法院先後判處如附表所
    示之刑均確定在案（聲請書附表編號2之判決確定日期欄，
    附表編號4、5、9、10、13至15之偵查（自訴）機關年度案
    號欄，附表編號16之罪名及宣告刑等欄，各應更正、補充為
    如附表所示）；而附表編號1至12之罪刑，前經臺灣新北地
    方法院以110年度聲字第1335號裁定應執行有期徒刑4年6月
    ，嗣抗告人不服提起抗告，經本院以110年度抗字第864 號
    裁定駁回確定，至附表編號13至15之罪刑，則經臺灣新竹地
    方法院以如附表編號13至15所載之判決定應執行有期徒刑1
    年2月確定，此有本院被告前案紀錄表及各該裁定、判決書
    在卷可稽。嗣抗告人對所犯如附表編號1至16所示各罪，因
    有刑法第50條第1項但書之情形（附表編號1至3、6至10、12
    至15均為得易科罰金之罪，附表編號4、5、11均為不得易科
    罰金亦不得易服社會勞動之罪，附表編號16為不得易科罰金
    但得易服社會勞動之罪），向檢察官聲請定其應執行刑，此
    有抗告人民國110年7月23日提出之定刑聲請切結書1 份在卷
    為憑。茲檢察官以臺灣新北地方法院為附表所示各案犯罪事
    實最後判決之法院，聲請定其應執行之刑，臺灣新北地方法
    院審核認聲請為正當。爰斟酌抗告人上開各罪總刑度、犯罪
    類型同質性程度（附表除1項施用毒品、1項毀損及1項詐欺
    犯行外，其餘均為竊盜犯行）、犯罪時間介於108年1月至10
    9年3月間、展現之人格，並參前次定刑情形、基於責罰相當
    及刑罰經濟之原則等為整體評價，定其應執行有期徒刑6年
    等語。
二、抗告意旨略以：抗告人所犯詐欺、竊盜及違反毒品危害防制
    條例等20罪，以法院曾宣告各罪之刑為基礎，未數罪併罰合
    併前，總刑期為有期徒刑7年10月，扣除宣告刑4罪後，16罪
    定執行刑前合併加總為有期徒刑6年6月，而原裁定定有期徒
    刑6年，則未考量受刑人所犯詐欺罪、毒品罪各一外，其餘
    各罪均為竊盜罪，顯不合公平比例原則，違反數罪量刑之累
    進遞減原則比例，及最重宣告刑乘以0.67之具體量刑標準，
    此非可由法官心證而自行定刑，懇請參酌法學雜誌及臺灣高
    等法院數罪併罰相關施行細則，依法重新定刑為有期徒刑4
    年6個月至5年等語。
三、按裁判確定前犯數罪者，併合處罰之；數罪併罰，分別宣告
    其罪之刑，其宣告多數有期徒刑者，於各刑中之最長期以上
    ，各刑合併之刑期以下，定其刑期，但不得逾30年，刑法第
    50條第1項前段、第51條第5款訂有明文。行為人所犯數罪各
    屬不同之犯罪類型者，於併合處罰時，其責任非難重複之程
    度甚低，當可酌定較高之應執行刑。
四、經查：抗告人所犯如附表所示之20罪，業經本院、臺灣桃園
    地方法院、臺灣臺中地方法院、臺灣新竹地方法院及臺灣新
    北地方法院先後判處如附表所示之刑，均經判決確定在案，
    且各罪犯罪時間均在編號1所示判決確定之前，又抗告人所
    犯如附表編號1至3、6至10、12至15均為得易科罰金之罪，
    附表編號4、5、11均為不得易科罰金亦不得易服社會勞動之
    罪，附表編號16為不得易科罰金但得易服社會勞動之罪，而
    且編號1至16之共20罪行為時間為108年1月至109年3月間，
    又抗告人所犯20罪，其中加重詐欺取財罪1罪、違反毒品危
    害防制條例1罪外，其餘18罪均為竊盜類型犯罪，惟前上開
    竊盜之犯罪類型分屬竊盜、攜帶凶器竊盜、踰越門扇竊盜、
    攜帶凶器毀損安全設備竊盜，態樣、手段有異，所侵害之社
    會法益與法規範目的亦不盡相同，並佐以附表編號1至12部
    分曾經定應執行刑為有期徒刑4年6月，編號13至15部分曾經
    定應執行刑為有期徒刑1年2月等情，有各該判決書及本院被
    告前案紀錄表附卷可稽。原裁定就抗告人所犯如附表所示之
    罪所處之刑，定其應執行刑為有期徒刑6年，已審酌各罪之
    犯罪類型、行為次數等整體評價，且係在上開罪刑中之最長
    期以上，及附表所示各罪所處之刑合併之刑期以下，經核並
    未逾越刑法第51條第5款所定量刑裁量之外部性界限，又適
    用「限制加重原則」之量刑原理，對抗告人給予適度之刑罰
    折扣，符合法律授與裁量權之目的，與所適用法規目的之內
    部性界限無違，亦無違罪刑相當原則，且無已經裁判定應執
    行刑確定之各罪，再就其各罪之全部或部分重複定應執行刑
    ，而有違反一事不再理原則之情（最高法院110年度台抗大
    字第489號裁定意旨參照）。再者，法官就個案審理後所判
    處之罪刑，或就被告所犯數罪依法所定之應執行刑長短，均
    係法官依各個案件之犯罪種類、個案刑期、被告犯罪情節、
    犯罪後態度、罪責輕重、犯罪所生危險或損害等刑法第57條
    所列各款情形，綜合審酌而為判斷。因此，自難遽執他案之
    量刑及定應執行刑之裁判情形，作為本案量刑及定應執行刑
    裁判之基準。從而，抗告人徒執前詞，指摘原裁定不當，為
    無理由，應予駁回。 
五、據上論斷，應依刑事訴訟法第412條，裁定如主文。
中　　華　　民　　國　　110 　年　　9 　　月　　30　　日
                  刑事第十二庭  審判長法  官  陳如玲
　　　　　　　　　                    法  官  蔡如惠
　　　　　　　　　                    法  官  廖建瑜
以上正本證明與原本無異。
如不服本裁定，應於收受送達後五日內向本院提出再抗告狀。
                                      書記官  邵佩均
中　　華　　民　　國　　110 　年　　9 　　月　　30　　日